# 求问陈版主，关于一次收款分期确认收入的问题

提问人：lambeka7 时间：2016-12-17 12:30:02
需要看具体情况，购买的资源账号使用期为两年，在使用期内是否需要向客户提供服务，使用期内是否允许客户将账号退回，并进行退款，若销售的资源账号，后续不予提供服务，购买方不能退回，则可能无需递延，一次性确认收入，不知理解的是否到位，还需陈版指教。

回答人：chenyiwei
你的理解基本合理。

提问人：roger309 时间：2016-12-17 13:52:28
因为提供的资源是也是从其他教育集团进行的购买，公司需要按年支付资源使用费；所以使用期内其实就是提供”将资源开放给付费客户”的服务。那么这样是否递延分期确认收入比较合理？@chenyiwei 请教下陈版主，这样理解是否正确？

回答人：chenyiwei
5 楼网友的意见较合理。即使这些资源全部外购，收入确认和成本确认的模式还是可能有差异。但一般不应出现收入一次性确认而成本需分摊的情况。

提问人：roger309 时间：2016-12-19 10:18:02
@chenyiwei 求陈版主指导下，在确认要分期的情况下，主楼列出的会计处理是否正确？~~因为现在客户实际做账是将未来确认的收入部分全部记入预收账款（实际未收到钱），我觉得应当重分类至递延收益

回答人：chenyiwei
关键看是否预计在 1 年内消费完毕。预计 1 年内消费完毕的，作为预收账款。